【裁判字號】    97,抗,1280
【裁判日期】    971031
【裁判案由】    業務過失致死
【裁判全文】
臺灣高等法院臺中分院刑事裁定          97年度抗字第1280號
抗  告  人
即  被  告  甲○○
上列抗告人因業務過失致死案件，不服臺灣南投地方法院中華民
國97年9月3日裁定（97年度交訴字第11號），提起抗告，本院裁
定如下：
    主  文
抗告駁回。
    理  由
一、本件抗告意旨略以：抗告人於97年7月9日經父黃進春向高雄
    縣政府警察局湖內分局湖街派出所（下稱湖街派出所）領取
    97 年度交訴字第11號刑事判決，並於同年月10日經抗告人
    提出上訴，業經法院於97年7月22日裁定駁回，理由無非以
    ：「抗告人已逾上訴期間」。依此，抗告人始知逾越上訴期
    間之遲誤係湖街派出所未予通知及寄存送達所造成，而非抗
    告人本身之遲誤所造成，故依刑事訴訟法第67條第1項所定
    之原因消滅日，應以法院駁回抗告人之日計算（即97年7月
    22日），而非以抗告人之父黃進春於97年7月9日向湖街派出
    所領取之日為原因消滅日，依此抗告人於97年7月25日向法
    院聲請回復原狀，顯無逾越法定聲請回復原狀期間至明云云
    。
二、按非因過失，遲誤上訴、抗告或聲請再審之期間，或聲請撤
    銷或變更審判長、受命推事、受託推事裁定或檢察官命令之
    期間者，於其原因消滅後5 日內，得聲請回復原狀；因遲誤
    上訴或抗告或聲請再審期間而聲請回復原狀者，應以書狀向
    原審法院為之。非因過失遲誤期間之原因及其消滅時期，應
    於書狀內釋明之。聲請回復原狀，應同時補行期間內應為之
    訴訟行為；又回復原狀之聲請，由受聲請之法院與補行之訴
    訟行為合併裁判之。刑事訴訟法第67條第1 項、第68條、第
    69條第1 項前段定有明文。又聲請回復原狀，依法本以當事
    人非因過失不能遵守期限者為限，所謂非因過失，係指逾期
    之緣由非可歸責於當事人而言，若其不能遵守期限係由於自
    誤，即不能謂非過失，最高法院著有21年抗字第169 號裁定
    可資參照。次按於應受送達人之住、居所、事務所或營業所
    ，不獲會晤應受送達人或其他有辨別事理能力之同居人或受
    僱人者，得將文書寄存送達地之自治或警察機關，並作送達
    通知書兩份，一份黏貼於應受送達人住居所、事務所、營業
    所或其就業處所門首，另一份置於該送達處所信箱或其他適
    當位置，以為送達；又寄存送達，自寄存之日起，經10日發
    生效力。此觀刑事訴訟法第62 條準用修正民事訴訟法第136
    條、137條、138條規定至明。再上訴期間為10日，自送達判
    決後起算，而應於法定期間內為訴訟行為之人，其住所、居
    所或事務所不在法院所在地者，計算該期間時，應扣除其在
    途之期間，亦為刑事訴訟法第349條、第66條第1項所明定。
三、經查：
（一）抗告人即被告（下稱抗告人）甲○○之戶籍地為高雄縣湖
      內鄉○○村○○街205巷19弄2號，有法務部戶役政連結作
      業系統查詢表1 紙附卷可稽，而原審法院97年度交訴字第
      11號刑事判決書係於97年5 月27日送達於抗告人之前開戶
      籍地，因未獲會晤送達之抗告人本人或其同居人受領，而
      寄存於湖街派出所，並作送達通知書兩份，一份粘貼於應
      受送達人即上訴人門首，另一份置於前開戶籍地之信箱或
      其他適當位置，以為送達，此有原審法院送達證書一紙附
      卷足憑，則依前揭規定，該判決自寄存之日起經10日，至
      97年6月6日即生合法送達之效力，至於應受送達人實際於
      何時收取文書，對於依法發生之送達效力並無影響。而抗
      告人係住於臺灣高雄地方法院所轄之高雄縣湖內鄉，其向
      原審法院為訴訟行為，依法院訴訟當事人在途期間標準須
      加計在途期間7 日；是抗告人如對原審法院前開判決不服
      欲提起上訴，依前開規定，其上訴期間乃自97年6月7日起
      算10日，並扣除在途期間7 日，而算至97年6月23日屆滿，
      然抗告人遲至97年7 月11日始向原審法院提起上訴（參見
      刑事聲明上訴狀上原審法院收發室收狀章，附原審卷第44
      頁），顯已逾越上訴期間。至於原審誤認上開判決合法送
      達生效日為97年5月27日及其法定上訴期間為20日等情，
      惟據前揭論述，抗告人亦逾越法定上訴期間，其上訴仍不
      合法律上之程式，附此敘明。
（二）抗告人之父黃進春係於97年7月9日前往湖街派出所領取原
      審法院97年度交訴字第11號刑事判決書一節，業據證人黃
      進春於原審訊問時證述明確（見原審97年8 月11日訊問筆
      錄），並有湖街派出所收件文件影本1 份在卷可佐。是抗
      告人如係非因過失而遲誤上訴之期間，其原因於97年7 月
      9 日即已消滅，抗告人如欲聲請回復原狀，依刑事訴訟法
      第67條第1項規定，須在原因消滅後5日內，並扣除在途期
      間7日，而算至97年7月21日屆止，然抗告人遲至97年7 月
      25日始向原審法院聲請回復原狀（參見刑事聲請狀上原審
      法院收發室收狀章，見原審卷第54頁），顯已逾越聲請回
      復原狀之期間。抗告人抗告意旨認應以原審駁回上訴之日
      起計算聲請回復原狀之期間云云，顯有誤會。
（三）綜上所述，抗告人已逾越聲請回復原狀之期間，其回復原
      狀之聲請，於法不合，應予駁回。而本件上訴仍應認已逾
      上訴期間，不合法律上之程式，應併予駁回。從而，原審
      法院因而駁回抗告人回復原狀之聲請，併駁回其上訴，經
      核於法尚無違誤。本件抗告，並無理由，應予駁回。
四、據上論結，應依刑事訴訟法第412條，裁定如主文。
中    華    民    國    97    年    10    月    31    日
            刑事第七庭    審判長法  官  林  榮  龍
                                法  官  江  錫  麟
                                法  官  張  惠  立
上列正本證明與原本無異。
得再抗告。
如不服本裁定，應於裁定送達後五日內向本院提出抗告狀 (須附
繕本)。
                                書記官  陳  慈  傳
中    華    民    國    97    年    10    月    31    日


司法院資訊處製作；財團法人民間司法改革基金會備份。
